臺灣桃園地方法院民事判決　　　　　　　95年度訴字第1521號
原　　　告　子○○
兼上列1 人
訴訟代理人　戊○○　住台北市大安區○○○路○段12巷13號3樓
被　　　告　辰○○　住高雄市○.
　　　　　　寅○○　住桃園縣新.
　　　　　　巳○○　住同上
兼上列3 人
訴訟代理人　卯○○　住桃園縣觀.
兼上列4 人
訴訟代理人　癸○○　住桃園縣中.
被　　　告　壬○○　住桃園縣中.
　　　　　　丑○○　住同上
兼上列2 人
訴訟代理人　己○○　住同上
被　　　告　辛○○　住桃園縣楊.
　　　　　　庚○○　住台北市大安區○○○路○段12巷13號3樓
　　　　　　乙○○　住同上
兼上列3 人
訴訟代理人　甲○○　住同上
被　　　告　丙○○　住台北縣八里鄉○○路○段32巷21號5樓
　　　　　　丁○○　住彰化縣溪.
上列當事人間土地所有權移轉登記事件，經本院於民國96年6 月
7 日言詞辯論終結，判決如下：
    主  文
被告應將坐落桃園縣新屋鄉○○段五五九地號，地目建，面積四
○三八平方公尺，應有部分四分之一辦理土地所有權移轉登記予
原告各八分之一。
訴訟費用由被告連帶負擔。
    事  實
甲、原告方面：
壹、聲明：如主文第1 項所示。
貳、陳述：
    緣坐落桃園縣新屋鄉○○段559 地號，地目建，面積4,038
    平方公尺土地（下稱系爭土地）之所有權應有部分4 分之1
    原為原告之祖父陳永田（於民國94年3 月16日死亡）所有，
    且陳永田生前於93年9 月7 日與原告訂定贈與契約（下稱系
    爭贈與契約），由被告癸○○與第三人陳徐美珠、李池秀玉
    擔任見證人，經鈞院公證處以93年度桃院認字第5002329 號
    認證在案，並於該贈與契約第2 條約明陳永田願將系爭土地
    所有權應有部分4 分之1 贈與原告各8 分之1 ，原告則負有
    照顧陳永田至百年，並負責給付其醫療費及喪葬費之負擔，
    原告並已依約履行負擔，自得依系爭贈與契約之約定，請求
    陳永田將上開應有部分所有權移轉予原告各8 分之1 ，於陳
    永田死亡後，則得請求其全體繼承人履行該項給付義務。且
    因陳永田生前育有陳盛林、陳盛和、羅陳招妹及被告癸○○
    等4 名子女，其中陳盛林、陳盛和、羅陳招妹分別於陳永田
    死亡前之90年12月10日、同年8 月24日、93年4 月20日死亡
    ，而陳盛林之繼承人為被告庚○○、乙○○、甲○○、壬○○、丑○○、己○○、丙○○、丁○○及原告戊○○，陳盛
    和之繼承人為原告子○○及被告辛○○，羅陳招妹之繼承人
    則為被告辰○○、寅○○、巳○○、卯○○，故於陳永田死
    亡（其配偶陳張新妹先於陳永田死亡）後，即由兩造即被告
    癸○○與陳盛林、陳盛和、羅陳招妹之上開繼承人共同繼承
    或代位繼承陳永田財產上之一切權利義務，上開土地應有部
    分亦由原告與前揭繼承人即被告等共同繼承。則原告自得請
    求被告將其等共同繼承取得，現登記為其等與原告公同共有
    之上開土地應有部分4 分之1 移轉登記予原告各8 分之1 ，
    惟為被告所拒絕。爰提起本件訴訟，本於系爭贈與契約第2
    條之約定，依繼承及贈與契約之法律關係，請求被告將其等
    共同繼承前揭土地所有權應有部分4 分之1 移轉登記予原告
    各8 分之1 ，而請求判決如前揭聲明所示。
參、證據：提出系爭土地登記謄本、地籍圖謄本、陳張新妹、陳
    盛林、陳盛和、羅陳招妹除戶謄本、本院93年度桃院認證字
    第005002329 號、第000000000 號認證書、外籍勞工接續聘
    僱證明書、陳永田除戶謄本及其繼承系統表、存證信函各1
    件、醫療費用收據4 件、匯款回條聯8 件、戶籍謄本14件為
    證。
乙、被告辰○○、寅○○、巳○○、卯○○、癸○○、壬○○、
    丑○○、己○○方面：
    被告等對於原告本件主張及所提證據均不爭執，並均認諾原
    告本件請求。
丙、被告辛○○、庚○○、乙○○、甲○○方面：
    被告等均未於本件言詞辯論期日到庭辯論，惟據其等前到庭
    所為陳述略以：對原告本件主張及所提證據均不爭執，並均
    認諾原告本件請求。
丁、被告丙○○、丁○○方面：
    被告等均未於本件言詞辯論期日到庭辯論，亦未提出任何準
    備書狀為何聲明或陳述。
戊、本院依職權調閱本院93年度桃院認字第5002329 號、第0000
    000 號認證事件卷宗。
    理  由
壹、程序部分：
    被告辛○○、庚○○、乙○○、甲○○、丁○○、丙○○經
    合法通知，均未於言詞辯論期日到場，核均無民事訴訟法第
    386 條各款所列之情形，爰依原告之聲請，由其就各該被告
    部分，依一造辯論而為判決。
貳、實體部分：
一、按「當事人對於他造主張之事實，於言詞辯論時不爭執者，
    視同自認。」「當事人對於他造主張之事實，已於相當時期
    受合法之通知，而於言詞辯論期日不到場，亦未提出準備書
    狀爭執者，準用第1 項之規定。」民事訴訟法第280 條第1
    項前段、第3 項前段定有明文。經查，本件原告主張之上開
    事實，業據其提出系爭土地登記謄本、地籍圖謄本、陳張新
    妹、陳盛林、陳盛和、羅陳招妹除戶謄本、本院93年度桃院
    認證字第5002329 號、第0000000 號認證書、外籍勞工接續
    聘僱證明書、陳永田除戶謄本及其繼承系統表、存證信函各
    1 件、醫療費用收據4 件、匯款回條聯8 件、戶籍謄本14件
    為證，並經本院依職權調取本院上開認證事件卷宗，核閱屬
    實。而被告辰○○、寅○○、巳○○、卯○○、癸○○、壬○○、丑○○、己○○、辛○○、庚○○、乙○○、甲○○
    對於原告上開主張均不爭執，另本件言詞辯論期日通知書已
    於相當時期前送達被告丙○○，此有送達證書1 紙附於本院
    卷（參本院卷第60頁）可稽，被告丙○○對於原告主張之上
    開事實，既未於言詞辯論期日到場爭執，亦未提出準備書狀
    為何聲明或陳述，依上開規定，視同自認原告上開主張之事
    實，另被告丁○○經本院以公示送達之方式合法通知，亦未
    到庭辯論及提出準備書狀為何聲明及陳述，本院審酌原告所
    提上開事證，認其本件主張堪信屬實。
二、按稱贈與者，謂當事人約定，一方以自己之財產無償給與他
    方，他方允受之契約；債權人基於債之關係，得向債務人請
    求給付；繼承人自繼承開始時，除本法另有規定外，承受被
    繼承人財產上之一切權利義務；繼承人對於被繼承人之債務
    ，負連帶責任。民法第406 條、第199 條第1 項、第1148條
    前段、第1153條第1 項分別定明文。且按當事人於言詞辯論
    時為訴訟標的之捨棄或認諾者，應本於其捨棄或認諾為該當
    事人敗訴之判決。民事訴訟法第384 條亦定有明文。本件原
    告既於陳永田生前與其訂定系爭贈與契約，並已依約履行上
    開負擔，且被告均為陳永田之繼承人，其中被告辰○○、寅
    ○○、巳○○、卯○○、癸○○、壬○○、丑○○、己○○
    、辛○○、庚○○、乙○○、甲○○並均認諾原告本件請求
    ，已如前述。從而，原告提起本件訴訟，本於系爭贈與契約
    之約定，依繼承及贈與契約之法律關係，請求被告將其等共
    同繼承取得系爭土地所有權應有部分4 分之1 移轉登記予原
    告各8 分之1 ，自屬有據，應予准許。
三、結論：本件原告之訴為有理由，依民事訴訟法第385 條第1
    項前段、第85條第2 項，判決如主文。
中　　華　　民　　國　　96　　年　　6 　　月　　21　　日
                  民事第一庭  審判長法　官  郭琇玲
                                    法  官  汪智陽
                                    法  官  陳勇松
以上正本係照原本作成。
如對本判決上訴，須於判決送達後20日內向本院提出上訴狀。
中　　華　　民　　國　　96　　年　　6 　　月　　25　　日
                                    書記官　陳夏施
